最高法院刑事判決　　　　　　　　　　　　　　　　八十七年度台上字第八五四號
　　上訴人　甲○○
右上訴人因盜匪案件，不服台灣高等法院中華民國八十六年十一月六日第二審更審判
決（八十六年度上更(一)字第八八七號，起訴案號：台灣新竹地方法院檢察署八十五年
度偵字第六七三四、六八八一、六九六八、七○六五號），提起上訴，本院判決如左
：
    主  文
上訴駁回。
    理  由
按刑事訴訟法第三百七十七條規定，上訴於第三審法院，非以判決違背法令為理由，
不得為之。是提起第三審上訴，應以原判決違背法令為理由，係屬法定要件。如果上
訴理由狀並未依據卷內訴訟資料，具體指摘原判決不適用何種法則或如何適用不當，
或所指摘原判決違法情事，顯與法律規定得為第三審上訴理由之違法情形，不相適合
時，均應認其上訴為違背法律上之程式，予以駁回。本件原判決認定上訴人甲○○與
已判處罪刑確定之朱華景二人基於意圖為自己不法所有之犯意聯絡，自民國八十五年
四月十九日起至同年六月十五日止，連續共同或分持其等所有之開山刀、水果刀、菜
刀及玩具槍等物，以強暴致使被害人羅琦玉、賴瑞瓊、卓筱翠、盧素琴、江施梅麗、
林春枝、秦婉君、李桂菊、詹英妙、劉如梅等人均不能抗拒，而強取彼等所有之財物
等情，已敘明係依據保安警察隊提出偵查報告，並經朱華景及上訴人在警訊初供坦承
，且經被害人羅琦玉、賴瑞瓊、卓筱翠、盧素琴、江施梅麗、林春枝、秦婉君、李桂
菊、詹英妙、劉如梅分別於警訊中指證明確，復有上訴人等承租小客車作為行強交通
工具之汽車租賃契約書五份，扣案水果刀、開山刀各一把及行強時經監視器錄製之錄
影帶一捲在卷可稽。因認上訴人犯行明確，應從一重依懲治盜匪條例第五條第一項第
一款之強盜罪論處，已詳述其所憑之證據及其認定之理由。並以上訴人所辯警訊時被
警刑求為不可採取，於理由內詳予指駁說明，所為論敘均與卷內證據資料相符，並無
認定事實不依證據或有何採證違背證據法則等違法情形存在。上訴意旨略以：共同被
告朱華景於偵查中及原審調查時所供前後不一，顯有瑕疵，自難採為論處上訴人犯罪
之證據。上訴人被警借提訊問時，被刑求而承認原判決附表編號一、五、九等事實，
當日之筆錄顯不實在。雖原審訊問警員表示因被害人已指認，故無刑求之必要，但事
實上此次借提訊問，被害人均未肯定指認是上訴人所為，是否表示刑警有刑求之情事
。又原判決附表編號五之犯罪事實，係以被害人劉如梅及其夫戴港卿於偵查中之指訴
為論罪之依據。但二人指訴之情節不同，且戴港卿亦非劉如梅之夫，原判決認定之事
實與所採之證據不相適合，自有理由矛盾之違法等語。惟查原判決已敘明朱華景嗣後
所為迴護上訴人之供詞不足採取，其採證與證據法則並無違背。並詳述上訴人抗辯為
警刑求之詞與事實不符亦無可取之理由。至於原判決認定上訴人所犯如原判決附表一
編號五之犯罪，係以被害人劉如梅之指訴及於警訊時當場指認明確，為其論罪之依據
，並未採取戴港卿之供證為證據資料，亦未認定戴港卿為劉如梅之夫。上訴意旨未依
據卷內訴訟資料，對原判決究竟如何不適用法則或適用不當為具體之指摘，徒憑己見
就原判決已說明事項，或屬原審採證認事職權之適法行使，任意指摘為違法，且為單
純事實之爭執，均不得據為第三審上訴之合法理由。其上訴違背法律上之程式，應予
駁回。
據上論結，應依刑事訴訟法第三百九十五條前段，判決如主文。
中      華      民      國    八十七    年      三      月     十二     日
                              最高法院刑事第十庭
                                  審判長法官  吳  雄  銘
                                        法官  池  啟  明
                                        法官  陳  宗  鎮
                                        法官  石  木  欽
                                        法官  吳  火  川
      右正本證明與原本無異
                                              書  記  官
中      華      民      國    八十七    年      三      月     十三     日
